【裁判字號】    98,訴,307
【裁判日期】    990930
【裁判案由】    違反槍砲彈藥刀械管制條例等
【裁判全文】
臺灣新竹地方法院刑事判決               98年度訴字第307號
公  訴  人  臺灣新竹地方法院檢察署檢察官
被      告  庚○○
選任辯護人  許麗美律師
上列被告因違反槍砲彈藥刀械管制條例等案件，經檢察官提起公
訴（98年度偵字第3701號）及移送併辦（98年度偵字第5832號）
，本院判決如下︰
    主  文
庚○○偽造署押，足以生損害於公眾及他人，處有期徒刑伍月，
如易科罰金，以新臺幣壹仟元折算壹日。如附表所示偽造之「甲○○」署押，均沒收。
其餘被訴部分，無罪。
    事  實
一、庚○○於民國98年 2月17日15時50分許，在新竹縣竹北市○○路1150巷46弄7之1號前，為新竹縣政府警察局員警查獲其
    欲駕駛車牌號碼 6366-PM號自用小客車離開（其上懸掛號碼
    為 6C-4427號車牌，該車係丁○○於98年2月4日20時許，在
    新竹縣竹北市○○街 357巷70號前遭竊，所涉竊盜部分業經
    臺灣新竹地方法院檢察署檢察官以98年度偵字第3701號為不
    起訴處分確定），經庚○○同意搜索，員警在上開自用小客
    車駕駛座處查獲具有殺傷力之改造手槍1枝（槍枝管制編號0
    000000000號）及不具殺傷力之改造子彈3顆，庚○○因另案
    通緝中，為隱匿身分規避查緝，竟基於冒用其表弟「甲○○
    」名義應訊之接續偽造署押之單一犯意，於附表編號 1至編
    號 9所示之時間，在新竹縣竹北市○○路1150巷46弄7之1號
    前、新竹縣政府警察局刑事警察大隊及臺灣新竹臺灣新竹地
    方法院檢察署內，接續在附表編號1至編號9所示之自願受搜
    索同意書、逮捕通知、搜索扣押筆錄、扣押物品目錄表、筆
    錄、紀錄表、前科相片線上查詢作業上，偽造「甲○○」之
    簽名及按捺己有之指印偽造為甲○○之指印（偽造簽名、指
    印枚數，均詳如附表編號1至編號9所示），而足生損害於甲○○以及刑事偵查之正確性。嗣甲○○經檢察官傳喚到案表
    示係遭庚○○冒用身分，始循線查悉上情。
二、案經新竹縣政府警察局移送臺灣新竹地方法院檢察署檢察官
    偵查起訴及併案審理。
    理  由
壹、有罪部分：
一、證據能力有無之判斷：
    按被告以外之人於審判外之言詞或書面陳述，除法律有規定
    者外，不得作為證據。又被告以外之人於審判外之陳述，經
    當事人於審判程序同意作為證據，法院審酌該言詞陳述或書
    面陳述作成時之情況，認為適當者，亦得為證據。當事人、
    代理人或辯護人於法院調查證據時，知有第159條第1項不得
    為證據之情形，而未於言詞辯論終結前聲明異議者，視為有
    前項之同意，刑事訴訟法第159條第1項及第159條之5分別定
    有明文。經查，本件被告庚○○及其辯護人就證人甲○○於
    警詢時之陳述，在本院準備程序及審理程序中，就證據能力
    一節均表示無意見，並未於本案言詞辯論終結前聲明異議，
    而本院審酌上開證人於警詢時之陳述係其於案發後就親身經
    歷之事實所為者，依其陳述作成時之情況並無不適當，且均
    非非法取得之證據，又無證據力明顯過低之情形，復經本院
    於審判期日就上開證據進行調查、辯論，依前開規定，自均
    得為證據；次按，本案認定事實所引用之文書證據，並無證
    據證明係公務員違背法定程式所取得，亦無刑事訴訟法第15
    9條之4之顯有不可信之情況與不得作為證據之情形，本院斟
    酌本案卷內之證據並非非法取得，亦無證明力明顯過低之情
    形，且經本院於審判期日依法進行證據之調查、辯論，被告
    於訴訟上之程序權，已受保障，故前揭各該證據，亦均得採
    為證據，合先敘明。
二、認定犯罪事實所憑之證據及認定之理由：
    上開事實業據被告於警詢、偵查、本院準備程序及審理中坦
    承不諱（5832號偵卷第6頁至第7頁、3701號偵卷第45頁、65
    5號審訴卷第29頁、307號本院卷(一)第24頁、第290頁背面、3
    07號本院卷(二)第91頁），核與證人甲○○於警詢、偵查中證
    述大致相符（5832號偵卷第 9頁至第11頁、1728號偵卷第96
    頁），並有被告庚○○以證人甲○○年籍資料應訊之98年 2
    月17日、18日調查筆錄2份與訊問筆錄1份、自願受搜索同意
    書、新竹縣政府警察局刑警大隊搜索扣押筆錄、扣押物品目
    錄表、新竹縣政府警察局執行拘提逮捕告知本人通知書、新
    竹縣政府警察局執行拘提逮捕告知親友通知書、新竹縣政府
    警察局指認犯罪嫌疑人紀錄表、前科相片線上查詢作業、指
    紋卡片、臺灣新竹地方法院檢察署98年度偵字第1728號不起
    訴處分書各1份在卷可參（1728號偵卷第7頁至第14頁、第18
    頁至第22頁、第25頁至第26頁、第34頁至第35頁、第45頁、
    第51頁至第53頁、第107之1頁）在卷可參，且被告庚○○於
    新竹縣政府警察局刑警大隊指紋卡片上按捺之雙手十指指印
    ，經送內政部警政署刑事警察局鑑驗結果認為：送鑑甲○○
    指紋卡，經輸入電比對，再由人工確認結果，與本局檔存庚○○指紋卡之指紋相符，亦有該局98年4月6日刑紋字第0980
    045036號鑑驗書1紙附卷可查（1728號偵卷第107頁）。足認
    被告此部分之自白，應與事實相符，堪予採信，本部分事證
    明確，被告偽造署押之犯行堪以認定，應依法論科。
三、按被告冒用甲○○之名義應訊，並在如附表編號1至編號9所
    示之相關文件上偽造甲○○之署押，均足生損害於甲○○及
    刑事偵查之正確性無誤，核其此部分所為，係犯刑法第 217
    條第 1項之偽造署押罪。公訴人公訴意旨原認被告就上開犯
    罪事實所為係犯刑法第 210條、第216條及第217條之行使偽
    造私文書罪及偽造署押罪，惟業經公訴人於準備程序時當庭
    更正起訴法條，認被告就上開犯罪事實所為係犯刑法第 217
    條之偽造署押罪，附此敘明。至被告為警查獲後，係基於單
    一冒名應訊之決意，接續於如附表所示之各項文件偽造甲○○之署押，係屬基於單一犯意於密接之時間內為多次接續行
    為，應論以偽造署押之接續犯而屬單純一罪。另移送併案部
    分（即臺灣新竹地方法院檢察署98年度偵字第5832號），核
    與起訴書之被告偽造署押部分之事實內容相同，為事實上之
    同一案件，本院予以審酌如上，附此敘明。
四、爰審酌被告為警查獲後，竟為逃避法律制裁而冒用表弟甲○○名義應訊，先後在附表編號1至編號9所示之相關文件上偽
    造「甲○○」簽名及按捺指印，企圖影響檢警機關偵查追訴
    犯罪對象之正確性，兼衡其犯後坦承犯行之態度等一切情狀
    ，量處如主文第 1項所示之刑，並諭知易科罰金折算標準。
    至如附表編號1至編號9所示偽造之「甲○○」署押，依刑法
    第 219條之規定，不問屬於犯人與否，均宣告沒收之，另指
    紋卡片 1份係承辦警員為確定被告庚○○之真實身份而要求
    其按捺指紋俾便鑑定確認，被告並無受通知或表示其有為何
    項意思表示，故其上之印文應非屬偽造之署押，自無宣告沒
    收之必要，附此敘明。
貳、無罪部分：
一、公訴意旨另以：被告庚○○明知具有殺傷力之各式槍砲，依
    槍砲彈藥刀械管制條例第4條第1項第1款及同法第5條之規定
    ，未經中央主管機關許可，不得持有，竟於98年 2月17日15
    時50分許，在新竹縣竹北市○○路1150巷46弄7之1號前，為
    新竹縣政府警察局員警查獲其欲駕駛車牌號碼 6366-PM號自
    用小客車離開（其上懸掛號碼為 6C-4427號車牌，該車係丁○○於98年2月4日20時許，在新竹縣竹北市○○街 357巷70
    號前遭竊），經被告庚○○同意搜索，員警在上開自小客車
    駕駛座處查獲具有殺傷力之改造手槍1枝（槍枝管制編號000
    0000000 號），因認被告庚○○此部分所為係涉犯槍砲彈藥
    刀械管制條例第8條第4款之未經許可持有可發射子彈具有殺
    傷力之改造槍枝罪嫌。
二、按犯罪事實應依證據認定之，無證據不得認定犯罪事實；不
    能證明被告犯罪者，應諭知無罪之判決，刑事訴訟法第 154
    條第2 項、第301條第1項分別定有明文。次按，事實之認定
    ，應憑證據，如未能發現相當證據，或證據不足以證明，自
    不能以推測或擬制之方法，以為裁判基礎；又認定不利於被
    告之事實，須依積極證據，苟積極證據不足為不利於被告事
    實之認定時，即應為有利於被告之認定，更不必有何有利之
    證據，最高法院40年臺上字第86號及30年上字第816 號判例
    可資參照。據此，刑事訴訟上證明之資料，無論為直接證據
    或間接證據，均須達於通常一般之人均不致於有所懷疑，而
    得確信為真實之程度，始得據為有罪之認定，若關於被告是
    否犯罪之證明未能達此程度，而有合理性懷疑之存在，致使
    無從形成有罪之確信，根據「罪證有疑、利於被告」之證據
    法則，即不得遽為不利被告之認定，最高法院76年度臺上字
    第4986號判例意旨可資參照。另檢察官對於起訴之犯罪事實
    ，倘其所提出之證據，不足為被告有罪之積極證明，或其指
    出之證明方法，無從說服法院以形成被告有罪之心證，基於
    無罪推定之原則，自應為被告無罪判決之諭知，最高法院92
    年度臺上字第128號判例意旨足資參照。
三、公訴人認被告庚○○涉犯槍砲彈藥刀械管制條例第8條第4款
    之未經許可持有可發射子彈具有殺傷力之改造槍枝罪嫌，無
    非係以：(一)、證人乙○○於偵查及本院審理時之證述。(二)、
    證人戊○○、己○○於偵查及本院審理時之證述。(三)、內政
    部警政署刑事警察局98年 3月30日刑鑑字第0980023438號鑑
    驗書及照片等為其主要論據。訊據被告固不否認於98年 2月
    17日15時50分許，在新竹縣竹北市○○路1150巷46弄7之1號
    前，為新竹縣政府警察局員警查獲其欲駕駛車牌號碼6366-P
    M 號自用小客車離開，而經庚○○同意搜索後，員警在上開
    自用小客車駕駛座處查獲具有殺傷力之改造手槍 1枝（槍枝
    管制編號0000000000號），惟堅決否認有何未經許可持有可
    發射子彈具有殺傷力之改造槍枝罪嫌，辯稱略以：我是跟乙○○換車，這部車我沒有上去我也沒有使用過，警察查獲時
    我是站在駕駛座旁邊，當時我有請警察驗指紋，因為車子上
    沒有我的指紋，可以證明我沒有使用過懸掛車牌號碼6C-442
    7號車牌的車子等語。
四、經查：
(一)、關於被告是否有於98年 2月17日15時50分許，在新竹縣竹北
    市○○路1150巷46弄7之1號前，因與證人乙○○交換車輛使
    用而換得證人乙○○交付之車牌號碼 6366-PM號自用小客車
    （其上懸掛號碼為6C-4427號車牌）部分：
１、證人乙○○於偵查中證述：「（是否有借 1部賓士車給庚○○？）有，是銀色的賓士，車號忘了，是今年3、4月在竹北
    市大眉里跟庚○○換車，他以1部白色BMW車輛跟我交換」、
    「（為何換車？）庚○○覺得賓士比較高級，他比較愛臭屁
    。我們交換開，當場言明當天借當天還。庚○○可能開車要
    去載女生。我們換車時，我的朋友一政也在場」、「（借給
    庚○○的賓士車是否懸掛 6C-4427號車牌？）是」、「（跟
    庚○○換車時，是否發覺附近怪怪的？）有。在該處等庚○○等很久，我們在路口發現一部警車，換好車後就馬上開走
    」、「（如何知道庚○○被查獲？）他打電話給我問我該車
    是贓車為何沒有告訴他」、「（是否追完丙○○之後，再與
    庚○○換車？）我是說我駕過該車追過丙○○，但我沒有拿
    槍追丙○○。我跟庚○○換車時，一正也在場，但是我不知
    道一正真實姓名」等語（1728號偵卷第112頁至第114頁、37
    01號偵卷第45頁）；證人乙○○於本院審理時結證稱：「（
    你在98年2月17日下午用銀色賓士與庚○○換白色BMW的車？
    ）是」、「（換車的地點在何處？）竹北市大眉里那邊，那
    旁邊只有 1間土地公廟」、「（換車的時候，除了你與庚○○之外，還有誰在場？）還有我朋友，真實姓名我忘記了，
    我都叫他一正【音譯】，幾歲我也不知道，看起來大概30幾
    歲…」、「（你在前次開庭時說的辛○○是否在庭的證人？
    ）是」等語（307號本院卷(一)第126頁、第265頁）。
２、證人辛○○於本院審理時結證稱：「（那到底是誰拜託你跟
    乙○○來竹北？）…那天乙○○有跟人家換車，我記得換成
    1 台白色的車，在哪裡換車我不記得，乙○○跟人家換車，
    我在旁邊，然後車子換一換就走了，車子是乙○○開的，我
    就跟乙○○上了那台換過的車走了，換車的那個人微胖，比
    我高，年紀我看不出來，看起來像是中年人，我都叫乙○○
    小偉，我看到小偉換車之後，有拿 1包東西，什麼東西我不
    知道，小偉拿 1包東西就走了，那包東西放到他自己原來的
    車，然後才交車子給對方，我看到乙○○是開駕駛座把東西
    放進去，然後那天乙○○就開新車載我回家了…」、「（你
    們換車的地點在何處是否記得？）我不記得，換車就是在一
    般的路邊開下來」、「（乙○○說他在跟別人講話時，你負
    責把車子掉頭？）乙○○說他們準備要換車時，我人就下車
    站在旁邊，這中間我看到乙○○拿 1包東西放在原本的車上
    ，然後乙○○就去開換來的車，不管是原來的車還是後來換
    的車我都沒有開」、「你剛剛有提到有看到乙○○拿壹包東
    西放上他原來的車，是否可以敘述那包東西是什麼樣子？）
    用紙袋裝著」、「（這個紙袋是何時出現的？）就是要換車
    的時候，乙○○從哪邊拿出來的我沒有印象，我記得我上車
    的時候乙○○的車上有 1個袋子，我不知道袋子本來放在哪
    裡，就是換車的時候乙○○有拿出來」、「（你本來就是坐
    原來的車過來，為何乙○○從本來的車上拿出 1個紙袋又再
    放回原來的車上？）這我不知道，這是他們的事情我不知道
    」、「（你看到小偉放到車上的紙袋是否是這 1個？【提示
    扣案紙袋並令其辨認】對」、「（是否記得小偉與被告庚○○換車的時候，庚○○有沒有拿什麼東西去賓士的車內？）
    沒有，庚○○的雙手空空的」等語（307號本院卷(一)第259頁
    、第261頁、第264頁），由證人乙○○與辛○○之證述可知
    ，其2人均明確證稱確有於98年2月17日15時50分許，在新竹
    縣竹北市○○路1150巷46弄7之1號前，由證人乙○○駕駛車
    牌號碼 6366-PM號自用小客車在該處與被告交換車輛使用，
    是被告辯稱我是跟乙○○換車等語尚堪採信。
３、證人即本案查獲警員戊○○於偵查中證稱：「（查獲經過？
    ）…看到兩部車輛停在查獲巷口處，現場有 3個人，我們覺
    得一般年輕人不會停在該處，而且他們也有看到我們，我們
    覺得該兩部車及該 3個人可疑，往前開3、4百公尺即回轉，
    看到庚○○剛好要開車門要上車，我們就盤查他，另 1部車
    及兩個人已離開不在現場」、於本院審理時結證稱：「（你
    在偵查中說，你們當時是看到庚○○剛好要開車門要上車，
    為何與你現在所說庚○○已經坐上車啟動車子不符，有何意
    見？）因為事隔這麼久，應該在檢察官那邊講的比較實在」
    等語（3701號偵卷第49頁、 307號本院卷(一)第65頁背面）；
    證人即本案查獲警員己○○於偵查中證稱：「（查獲經過？
    ）當天我跟蔡小隊長到達該處，發現有兩部高級車輛，有 2
    、3 名年輕人在講話，因有一段距離，我們覺得可疑，直覺
    要去盤查他們，小隊長說他們好像有在注意我們，因我們已
    開過頭，就繞回來盤查，繞回來時已剩下1部賓士車，另1部
    車已離去，當時庚○○已坐在駕駛座上…」、於本院審理時
    結證稱：「（請說明當時查獲經過）…但是我們回去時只剩
    下 1部車，我們經過的時候有看到兩部車，有人在那邊交談
    ，然後我們就下車盤查，我記得當時鑰匙是插在鑰匙孔上，
    我沒有注意是否有發動，庚○○是準備要離去，庚○○坐在
    駕駛座上…」、「（你確定當時你已經看到庚○○坐在車上
    要啟動車輛了？）我確定」等語（3701號偵卷第50頁），可
    知證人戊○○證述被告為警查獲時「尚未」進入車牌號碼63
    66-PM號自用小客車（其上懸掛號碼為6C-4427號車牌），則
    被告既尚未進入上開自用小客車，則該車內置放之物品其自
    不得知悉，而不可能持有；而即使係如證人己○○所證稱被
    告「已坐在駕駛座上，準備離開」，然證人辛○○明確證述
    證人乙○○與被告換車的時候，被告的雙手空空的等語，亦
    可證明該車內所置放之物確非被告持有或管領支配，參以在
    上開自用小客車上採集之指紋經送內政部警政署刑事警察局
    鑑定，鑑驗結果認為「送驗可資比對指紋1枚（編號2），經
    排除所附被害人（丁○○）指紋後，輸入指紋電腦比對確認
    結果，與本局檔存乙○○指紋卡左食指指紋相符」，復有該
    局98年2月24日刑紋字第0980024944號鑑驗書1份附卷可佐（
    1728號偵卷第68頁至第69頁），即上開自用小客車內並無被
    告之指紋之事實甚明，足認被告所辯其與證人乙○○換車後
    ，甫換車即為警查獲等語尚堪採信，是被告於換車後既對於
    該自用小客車內有何物品尚無認識，自難遽認置於上開自小
    客車內之扣案具有殺傷力之改造槍枝為被告所持有或所有。
(二)、至證人乙○○１、於偵查中先證述：「（車上被查獲的槍枝
    到底是何人的？）庚○○的」、「（與庚○○換車時，是否
    有看到庚○○把槍枝從他的車拿到你的賓士車？）我看到庚○○拿一袋東西從他的車到我的賓士車，當時他身上也揹一
    個包包，我確實看到他拿一袋東西放在賓士車」、「（該槍
    是何人的？）不是我的，我跟庚○○換車時，我看到庚○○
    拿手提袋下車，我忘記該手提袋的材質，我們下車時，有把
    自己的東西都放在自己的包包內，再換車」、「（與庚○○
    換車過程？）當時庚○○打電話跟我說要換車，因之前庚○○在中壢路邊看到我駕該車，本來約在竹北交流道，後來因
    我姑丈找我，我就離開交流道，我到我姑丈公司【竹北市大
    眉里即換車地點】，在該處我等了庚○○很久，我跟一正有
    先把車上的東西整理過，等庚○○來，就把我的東西拿到庚○○的BMW車上，庚○○也有整理一下BMW車上的東西，拿到
    賓士車上，我不記得庚○○是拿什麼東西上車等語（1728號
    偵卷第 114頁、3701號偵卷第43頁、第46頁）；２、於本院
    第 1次審理時結證稱：「（換車的時候，除了你與庚○○之
    外，還有誰在場？）…槍是我的」、「（依你剛剛說的，槍
    枝是曾天財的，但是你現在說，槍是你的，你之前又說槍是
    庚○○的，請問槍到底是誰的？）因為我當時生氣庚○○，
    所以才說是庚○○的，事實上槍枝是曾天財的，可是曾天財
    已經死了，死無對證，所以我才說槍是我的，不然你們也不
    會相信」、「（這把槍跟庚○○到底沒有關係？）沒有關係
    」、「（你們都沒有電話聯絡，如何碰面？）槍就是我的啦
    ，你們之後再問我都不答了，就啞巴了，一定要有 1個人認
    罪，我就講過是我害他的【用手指庚○○】。槍就是我的，
    我知道我們在做壞事，總不可能笨到用自己的電話吧，我都
    已經說老實話了」、「（依你的說法，槍是一正【音譯】來
    找你時自己帶來的，但是現在你又說槍是你的，這就有矛盾
    了，有何意見？）事實就是說槍是誰的，就是我的」、「（
    你在偵查中有沒有直接講說本案這支槍是庚○○的？）有，
    我有講過這些話，但是我是害他的」等語（ 307號本院卷(一)
    第 126頁背面、第129頁背面至第130頁、第132頁、第134頁
    背面）；３、於本院第 2次審理時結證稱：「（所以扣案的
    槍枝是庚○○的嗎？）對」、「（你有看到庚○○自己有帶
    槍？）我沒看到」等語（307號本院卷(一)第202頁背面），觀
    之證人乙○○自偵查迄本院審理中，關於扣案槍枝究竟為何
    人所有，時稱係被告所有，或稱係已死亡之曾天財所有，或
    稱係證人辛○○或其自已所有，前後證詞多次反覆，且無合
    理之說明，是自難以此前後矛盾之證詞遽為不利於被告之認
    定。
(三)、至公訴人所舉之其他關於內政部警政署刑事警察局98年 3月
    30日刑鑑字第0980023438號鑑驗書及照片，雖能證明扣案槍
    枝的確具有殺傷力，但仍無法證明被告有何違反槍砲彈藥刀
    械管制條例第8條第4款之未經許可持有可發射子彈具有殺傷
    力之改造槍枝罪嫌。
五、末按，檢察官就被告犯罪事實，應負舉證責任，並指出證明
    之方法，刑事訴訟法第161條第1項定有明文。因此，檢察官
    對於起訴之犯罪事實，應負提出證據及說服之實質舉證責任
    。倘檢察官所提出之證據，不足為被告有罪之積極證明，或
    其闡明之證明方法，無從說服法院以形成被告有罪之心證，
    基於無罪推定之原則，自應為被告無罪判決之諭知。參照前
    開論述，公訴人所提出之各項證據，顯尚有諸多合理性懷疑
    之存在，而未達於通常一般人均不致於有所懷疑，而得確信
    為真實之程度，自不足以說服本院形成被告有罪之心證。從
    而，公訴人所提出之各項證據及所闡明之證明方法，既無從
    說服本院以形成被告有罪之心證，依「罪證有疑、利於被告
    」之證據法則，即不得遽為不利於被告之認定。因之，本案
    之積極證據既尚不足為不利於被告有何違反槍砲彈藥刀械管
    制條例第8條第4款之未經許可持有可發射子彈具有殺傷力之
    改造槍枝罪嫌之認定，就上開部分，即應逕為有利於被告之
    認定，更不必有何有利之證據。爰就被告被訴違反槍砲彈藥
    刀械管制條例第8條第4款之未經許可持有可發射子彈具有殺
    傷力之改造槍枝部分為無罪判決之諭知。
、據上論斷，應依刑事訴訟法第299條第1項前段、第301條第1
    項，刑法第217條第1項、第219條、第41條第1項前段，判決
    如主文。
本案經檢察官陳瑞仁到庭執行職務。
中    華    民    國    99    年    9     月    30    日
                  刑事第二庭    審判長法  官   賴淑敏
                                      法  官   林惠君
                                      法  官   楊數盈
以上正本證明與原本無異。
如不服本判決應於收受判決後10日內向本院提出上訴書狀，並應
敘述具體理由。其未敘述上訴理由者，應於上訴期間屆滿後20日
內向本院補提理由書(均須按他造當事人之人數附繕本)「切勿逕
送上級法院」。
中    華    民    國    99    年    9     月    30    日
                                      書記官    陳麗麗
附錄本案論罪科刑法條：
刑法第217條第1項：
偽造印章、印文或署押，足以生損害於公眾或他人者，處3 年以
下有期徒刑。
附表：
┌──┬─────────────┬─────────┐
│編號│偽造印文署押所在位置      │偽造之態樣        │
├──┼─────────────┼─────────┤
│1   │98年 2月17日15時50分許，在│偽造「甲○○」簽名│
│    │新竹縣政府警察局刑事警察大│2 枚及按捺己有之指│
│    │隊之自願受搜索同意書（1728│印偽造為甲○○之指│
│    │號偵卷第18頁）            │印3枚。           │
├──┼─────────────┼─────────┤
│2   │98年 2月17日15時50分許，在│偽造「甲○○」簽名│
│    │新竹縣政府警察局執行拘提逮│1 枚及按捺己有之指│
│    │捕告知本人通知書（1728號偵│印偽造為甲○○之指│
│    │卷第25頁）                │印1枚。           │
├──┼─────────────┼─────────┤
│3   │98年 2月17日15時50分許，在│偽造「甲○○」簽名│
│    │新竹縣政府警察局執行拘提逮│1 枚及按捺己有之指│
│    │捕告知親友通知書（1728號偵│印偽造為甲○○之指│
│    │卷第26頁）                │印1枚。           │
├──┼─────────────┼─────────┤
│4   │98年2月17日16時10分許，在 │偽造「甲○○」簽名│
│    │新竹縣政府警察局刑事警察大│7 枚及按捺己有之指│
│    │隊之搜索、扣押筆錄、扣押物│印偽造為甲○○之指│
│    │品目錄表（1728號偵卷第19頁│印16枚。          │
│    │至第22頁）                │                  │
├──┼─────────────┼─────────┤
│5   │98年2月17日21時7分許，在新│偽造「甲○○」簽名│
│    │竹縣政府警察局刑事警察大隊│3 枚及按捺己有之指│
│    │偵四隊第1次調查筆錄（1728 │印偽造為甲○○之指│
│    │號偵卷第7頁至第10頁）     │印9枚。           │
├──┼─────────────┼─────────┤
│6   │98年2月18日9時25分許，在新│偽造「甲○○」簽名│
│    │竹縣政府警察局指認犯罪嫌疑│1 枚及按捺己有之指│
│    │人紀錄表（1728號偵卷第34頁│印偽造為甲○○之指│
│    │）                        │印1枚。           │
├──┼─────────────┼─────────┤
│7   │98年2月18日9時55分許，在新│偽造「甲○○」簽名│
│    │竹縣警察局刑事警察大隊偵四│2 枚及按捺己有之指│
│    │隊第 2次調查筆錄（1728號偵│印偽造為甲○○之指│
│    │卷第11頁至第14頁）        │印8枚。           │
├──┼─────────────┼─────────┤
│8   │98年 2月18日上午，在前科相│偽造「甲○○」簽名│
│    │片線上查詢作業（1728號偵卷│1 枚及按捺己有之指│
│    │第35頁）                  │印偽造為甲○○之指│
│    │                          │印1枚。           │
├──┼─────────────┼─────────┤
│9   │98年 2月18日13時50分許，在│偽造「甲○○」簽名│
│    │臺灣新竹地方法院檢察署偵查│1枚。             │
│    │庭之訊問筆錄（1728號偵卷第│                  │
│    │51頁至第53頁）            │                  │
└──┴─────────────┴─────────┘

司法院資訊處製作；財團法人民間司法改革基金會備份。
